【裁判字號】    88,易,3074
【裁判日期】    890309
【裁判案由】    竊盜
【裁判全文】
臺灣臺北地方法院刑事判決                        八十八年度易字第三○七四號
    公  訴  人  臺灣臺北地方法院檢察署檢察官
    被      告  甲○○
右列被告因竊盜案件，經檢察官聲請簡易判決處刑（八十八年度偵字第七○八三號）
，經本院臺北簡易庭移送本院，本院認應依通常程序審理，判決如左：
    主  文
甲○○竊盜，累犯，處拘役壹拾伍日。
    事  實
一、甲○○前於民國（下同）八十五年間因違反麻醉藥品管理條例案件，經臺灣板橋
    地方法院於八十五年九月二十六日以八十五年度訴字第二一五○號判處有期徒刑
    十月，經臺灣高等法院於八十六年一月十日以八十五年度上訴字第五五四九號駁
    回上訴確定，刑期起算日期為八十六年五月二十八日，指揮書執行完畢日期為八
    十七年三月二十日，於八十六年間復因違反麻醉藥品管理條例案件，於八十六年
    七月十日經臺灣板橋地方法院以八十六年度易字第二七六七號判處有期徒刑七月
    確定，並自八十七年三月二十一日起接續執行有期徒刑七月，於八十七年四月十
    日因縮刑假釋交付保護管束，刑期至八十七年十月二日屆滿，以已執行論。詎猶
    不知悔改，竟復基於為自己不法所有之意圖，於八十八年三月十七日下午六時許
    ，在臺北市○○路二○一號一樓張澤鐘經營之「全家便利商店」（即「至騏企業
    社」）內，竊取店內之商品金獅什錦水果罐頭一瓶、立頓水果茶包一盒（內含茶
    包二十小包），得手後將之藏於外套之左、右口袋，適為張澤鐘及其太太自店內
    裝設之折射鏡發現，乃於甲○○步出店外後，報警當場查獲。
二、案經張澤鐘訴由臺北市政府警察局中山分局報請臺灣臺北地方法院檢察署檢察官
    聲請簡易判決處刑。
    理  由
一、訊據被告甲○○對於右揭時、地，將上開物品放於其口袋內，未經結算付帳即攜
    出店外之事實坦承不諱，惟矢口否認有何竊盜犯行，辯稱：伊當時感覺頭很痛，
    不知為何將上開物品放在口袋內，嗣欲以二百元私下解決，為告訴人拒絕，惟伊
    並無竊盜之犯意云云。經查，右揭事實，業據被告於警訊時供認：「我今（十七
    ）日下午五時五十五分許進入全家便利商店，趁其店之人員不注意之際，將其置
    於大門口右前方架子上之金獅什錦水果罐乙罐及立頓水果茶包分別放置在我穿的
    外套口袋右邊及左邊口袋，準備竊取偷走走出門外之際，被店內的人員當場查獲
    我順手牽羊的舉動，我坦承是犯罪的行為」等語不諱（見偵查卷第五頁反面），
    核與告訴人張澤鐘於警訊時指稱：「我今天（十七日）十七時五十五分發現一男
    子（指被告）在我商店內走動，而該男子所穿之外套兩口袋內裝有物品，我因懷
    疑該男子在我店內竊取物品，於是就在商店門口等他出門，即也報警到場處理，
    在十八時○分該名男子出門，我便要求他自己將口袋之物品拿出來結果是我店內
    販售之立頓水果茶包一盒及金獅什錦水果罐頭一罐」等語（見偵查卷第七頁反面
    ），及本院調查時指訴：「（問：原店之名稱？）至騏企業社」、「（問：被告
    將東西放在那裏？）放在上衣的口袋內」、「（問：如何發現他偷東西？）店內
    有折射鏡，我太太發現告訴我，我發現他將東西放在上衣口袋內，我就看著他，
    他未付帳走出店門，我就出去將他帶回店內，報警處理」、「（問：被告後來如
    何表示？）進來之後，他表示要賠償，還拿出二○○元來，但我仍堅持要報警」
    （見本院八十八年十二月二十八日訊問筆錄）等語之情節相符，且有告訴人出具
    之贓物認領保管收據一紙附卷足憑。被告就其將上開物品放於外套口袋之經過，
    記憶甚為清晰，為告訴人發覺後猶試圖以金錢請求告訴人息事寧人、卸免刑責，
    縱其行為時肉體上確有頭痛之情形，然精神意識狀態健全，有完全之是非辨別及
    意思決定能力，則甚為顯然，前開辯詞，莫非臨訟卸責推諉之詞，殊無足採。本
    件事證明確，被告犯行堪以認定，應予依法論科。
二、核被告甲○○所為，係犯刑法第三百二十條第一項之普通竊盜既遂罪。被告前於
    八十五年間因違反麻醉藥品管理條例案件，經臺灣板橋地方法院於八十五年九月
    二十六日以八十五年度訴字第二一五○號判處有期徒刑十月，經臺灣高等法院於
    八十六年一月十日以八十五年度上訴字第五五四九號駁回上訴確定，刑期起算日
    期為八十六年五月二十八日，指揮書執行完畢日期為八十七年三月二十日，於八
    十六年間復因違反麻醉藥品管理條例案件，於八十六年七月十日經臺灣板橋地方
    法院以八十六年度易字第二七六七號判處有期徒刑七月確定，並自八十七年三月
    二十一日起接續執行有期徒刑七月，於八十七年四月十日因縮刑假釋交付保護管
    束，刑期至八十七年十月二日屆滿，以已執行論，有臺灣高等法院檢察署刑案紀
    錄簡覆表及本院被告全國前案紀錄表在卷可按，其於五年內再犯本件有期徒刑以
    上之罪，為累犯，應依法加重其刑。爰審酌被告素行非佳，正值壯年，卻不事正
    務，暨其犯罪動機、目的、智識程度、犯罪手段、所生對於人民財產損害之程度
    ，及犯罪後坦承部分犯行，態度尚稱良好等一切情狀，量處如主文所示之刑，以
    示懲儆。
據上論斷，應依刑事訴訟法第四百五十二條、第二百九十九條第一項前段，刑法第三
百二十條第一項、第四十七條，罰金罰鍰提高標準條例第一條前段，判決如主文。
本案經檢察官黃玉垣到庭執行職務
中    華    民    國      八十九      年        三      月      九      日
                                      臺灣臺北地方法院刑事第六庭
                                          法  官    吳  秋  宏
右正本證明與原本無異
如不服本判決，應於判決送達後十日內，向本院提出上訴狀。
                                          書記官    孫  佩  琳
中    華    民    國      八十九      年        三      月      十      日
附錄本案論罪科刑法條全文：
刑法第三百二十條第一項
意圖為自己或第三人不法之所有，而竊取他人之動產者，為竊盜罪，處五年以下有期
徒刑、拘役或五百元以下罰金。


司法院資訊處製作；財團法人民間司法改革基金會備份。
